【裁判字號】    92,毒抗,212
【裁判日期】    921125
【裁判案由】    聲請觀察勒戒
【裁判全文】
臺灣高等法院高雄分院刑事裁定                    九十二年度毒抗字第二一二號
    抗  告  人
    即  被  告  甲○○
右列抗告人因聲請觀察勒戒案件，不服臺灣高雄地方法院中華民國九十二年十月二日
裁定（九十二年度毒聲字第六○○六號），提起抗告，本院裁定如左：
    主  文
抗告駁回。
    理  由
一、本件抗告意旨略以：抗告人確未施用任何毒品，原審逕依檢驗報告認抗告人有施
    用毒品，裁定抗告人應送勒戒處所觀察、勒戒，顯有違誤云云。
二、按犯毒品危害防制條例第十條（即施用第一、二級毒品）之罪者，檢察官應先將
    被告送勒戒處所觀察、勒戒，其期間不得逾一月，毒品危害防制條例第二十條第
    一項定有明文。
三、經查：本件抗告人即被告於民國九十二年八月二日凌晨三時二十五分許向前回溯
    二十四小時內之某時許，在高雄縣市某不詳處所內施用第二級毒品「ＭＤＭＡ」
    ，為警於同年八月二日凌晨三時二十五分許，在高雄市苓雅區○○○路一六五號
    ＳＰ ＰＵＢ內查獲，經警採取其尿液檢驗結果，呈毒品「ＭＤＭＡ」陽性反應?
    有高雄市立凱旋醫院所出具之煙毒犯尿液檢驗成績書一紙附卷可稽，被告有違反
    毒品危害防制條例第十條第二項之施用第二級毒品罪，事證自甚明確。抗告人固
    迭為辯稱：未曾施用任何毒品云云。惟按尿液檢驗結果之正確性受到諸多因素之
    影響，如檢體簽收、處理、分析、文件處理及各檢體驗單位所訂定之CUTOFFVA-
    LUE（或閾值）不同等，均會影響到最後結果之判讀，目前尿液中煙毒之檢驗方
    法分述如下：一般實驗室接到尿液煙毒檢驗申請時，第一步驟為利用免疫分析法
    做初步篩檢，如篩檢濃度小於CUTOFFVALUE即判讀為陰性反應；如篩檢濃度大於
    CUTOFFVALUE，則必須進一步做確認試驗，確認試驗方法之原理須異於篩檢方法
    之原理，確認試驗方法目前國內常用的方法計有TOXI-LAB（毒物層析法）、GC
    （氣體色層分析法）、GC/MS（氣體層析質譜儀分析法），依各實驗單位設備不
    同，選用方法而有不同，其精密度依次為GC/MS優於GC優於TOXI-LAB；此有高雄
    醫學大學附設中和紀念醫院八十三年六月十四日函覆台灣高雄地方法院八十三年
    五月九日高仁刑公股字第九六八０號函可資參酌。本件抗告人被查獲後採集之尿
    液，經警送高雄市立凱旋醫院以免疫學分析法及氣相層析質譜儀（GC/MS）分析
    法交互檢驗，檢出被告尿液確含有「ＭＤＭＡ」陽性反應，有上開尿液檢驗成績
    書一紙及高雄市政府警察局刑警大隊偵一隊一分隊偵辦毒品案嫌疑人尿液採證代
    碼對照表各一份附卷可憑（報告檢驗號碼高市凱醫檢字第○一二五六號）。故依
    前開說明，本件在排除偽陽性反應產生可能之情形下，應足認抗告人確曾於九十
    二年八月二日凌晨三時二十五分許向前回溯二十四小時內之某時許，施用第二級
    毒品「ＭＤＭＡ」一次。抗告人空言否認施用毒品云云，自不足採信，其施用第
    二級毒品之犯行洵堪認定。原審因而依毒品危害防制條例第二十條第三項及觀察
    勒戒處分執行條例第三條第一項規定（漏引），裁定將抗告人送勒戒處所觀察、
    勒戒，於法並無不合，本件抗告，並無理由，應予駁回。
四、據上論結，應依刑事訴訟法第四百十二條，裁定如主文。
中    華    民    國      九十二      年      十一      月     二十五   日
                              臺灣高等法院高雄分院刑事第八庭
                                  審判長法官  郭雅美
                                        法官  江泰章
                                        法官  裕斗
右正本證明與原本無異。
不得再抗告。
                                  法院書記官  吳福連
中    華    民    國      九十二      年      十一      月     二十五   日


司法院資訊處製作；財團法人民間司法改革基金會備份。
